PROGRAMADOR · PEDAGOGO · MÚSICO

Macul, R.M. Santiago, Chile

🔲 (+56) 997-950-576 | 🗷 ejbray@uc.cl | 🖸 polirritmico | 🤛 polirritmico | 🛅 eduardo-bray | 👰 ebray187 | 🗖 Youtube

Educación

PUC (Pontificia Universidad Católica de Chile)

Santiago, Chile

LICENCIADO EN EDUCACIÓN

MAR 2015 - ENE 2016

- · Profesor de Educación Media en Educación Musical.
- Estudio de seminario en «Estrategias más comunes de aprendizaje musical de los alumnos a través de las TIC».
- · Aprobado con distinción.

PUC (Pontificia Universidad Católica de Chile)

Santiago, Chile
MAR 2005 - JUL 2014

LICENCIADO EN MÚSICA

- Intérprete superior de Percusión.
- Estudios técnicos en programación avanzada del Minor en Programación e Informática.
- Tesorero del Centro de Estudiantes de Música CEEM.

Resumen profesional

Músico y pedagogo de la Pontificia Universidad Católica de Chile con más de 15 años de experiencia en los rubros de enseñanza y producción artística; con estudios de programación avanzada del Minor en Programación e Informática de la misma casa de estudios.

Se ha desempeñado principalmente en áreas relacionadas a la tecnología integrando soluciones de software y hardware a obras artísticas y la construcción de controladores MIDI. Tiene más de 15 años de experiencia en entornos GNU/Linux (Gentoo, Mint, OpenSuse, entre otros), mantenimiento de PC (software y hardware), asistencia a usuarios y uso avanzado de diferentes programas como LibreOffice, Gimp, Inkscape y Godot. En cuanto a programación ha trabajado en lenguajes como C, C#, GDscript, LaTeX, Python, CSS, Bash, XHTML, entre otros.

Habilidades

Programación C, Python, C#, C++, Bash, GDScript, RegEx, LaTeX, EPUB, Markdown.

Gestión de Proyectos Diseño e implementación de Metodología Kanban a través de la plataforma Trello.

Idiomas Español (nativo) e Inglés (fluído).

Experiencia

DESARROLLADOR FREELANCE

Estudio 6/8 Santiago, Chile

• Director técnico y creativo del videojuego Bakumapu (RPG).

Programación en GDScript bajo el motor open source Godot.

- Programación en Python y librerías PyQT para herramientas internas del desarrollo.
- Diseño de metodologías de trabajo y organización en Kanban bajo plataformas Trello y GitHub.
- Desarrollo bajo TDD.

FONDECYT N.° 3210600 Santiago, Chile

AYUDANTE DE INVESTIGACIÓN

AGO 2021 - DIC 2021

- Confección de Base de Datos e investigación web.
- Programación en Python y búsquedas RegEx para herramienta de web scraping.

ONG Innovacien Santiago, Chile

DOCENTE DEL CURSO DE ALFABETIZACIÓN DIGITAL

NOV 2021 - DIC 2021

JUN 2020 - presente

• Clases de manejo básico de sistemas Windows, Microsoft Office y navegación web.

Santiago, Chile

Confección y diseño de muebles

MUEBLISTA

ENE 2018 - presente

• Diseño de muebles y modelación 3D en SketchUp.

Colegio SS.CC. Manquehue

Santiago, Chile

PROFESOR DE MÚSICA

ABR 2015 - DIC 2019

- Profesor de la asignatura de Música en el 2.º y 3.º ciclo.
- Profesor del Taller de interpretación III.º y IV.º medio.
- Profesor practicante (2014).

20 DE ABRIL DE 2022

Colegio Altamira Santiago, Chile

PROFESOR DE MÚSICA

JUL 2017 - DIC 2017

· Profesor reemplazante de música.

Complejo Educacional Esperanza Santiago, Chile

PROFESOR DE MÚSICA MAR 2016 - AGO 2016

• Profesor de Música de los niveles de 5.º a 8.º básico.

• Obra «Macrobio el Niño que Salvó al Rio», FONDART 2013.

• Profesor de taller de orquesta.

Compañía de Teatro La Recogida Santiago, Chile

JUL 2012 - DIC 2014

JUL 2011 - AGO 2011

Santiago, Chile

Músico, Compositor, Luthier e Intérprete.

Desarrollo de controlador MIDI inalámbrico para samples y efectos en tiempo real.

Clases Particulares Santiago, Chile

PROFESOR DE BATERÍA Y PERCUSIÓN ENE 2009 - presente

• Trabajo de estilos, técnica, apreciación, lectoescritura y teoría entre otros.

Producción del material en audio, transcripciones, ejercicios y software.

Conservatorio Nacional de Música (CNDM)

Santiago, Chile

Profesor de Batería y Percusión

Clases individuales y preparación de presentaciones.

Orquestas, Agrupaciones y Ensambles Varios

Intérprete de Batería y Percusión ENE 2005 - presente

Percusionista en la OFU, OSJN, Ensamble de Percusión IMUC, Musicales de la Patoral UC.
Proyectos independientes y variadas agrupaciones de música popular.

Actividad Extracurricular

Editor de libros electrónicos

5 2012 5

Varias comunidades Ene. 2013 - Presente

• Digitalización de libros y corrección automatizada de procesos OCR.

• Maquetación de libros en formato XHTML mediante CSS en Sigil.

· Confección de herramientas y plugins para automatización o facilitación de los procesos de corrección.

20 DE ABRIL DE 2022 2